【裁判字號】    99,易,1648
【裁判日期】    990908
【裁判案由】    竊盜
【裁判全文】
臺灣高雄地方法院刑事判決              99年度易字第1648號
公  訴  人  臺灣高雄地方法院檢察署檢察官
被      告  甲○○
上列被告因竊盜案件，經檢察官提起公訴（99年度偵字第19729
號），本院判決如下：
    主  文
甲○○共同攜帶兇器毀越門扇竊盜，累犯，處有期徒刑壹年肆月
，未扣案之螺絲起子壹支沒收。
    事  實
一、甲○○前於民國90年間，因違反槍砲彈藥刀械管制條例，經
    臺灣臺南地方法院以90年度訴字第1108號判處有期徒刑8 月
    確定；又因施用毒品案件，先後經臺灣高雄地方法院以90年
    度雄簡字第314 號判處有期徒刑6 月確定、臺灣高等法院高
    雄分院以91年度上易字第268 號判處有期徒刑7 月確定，嗣
    經臺灣高等法院高雄分院以92年度聲字第29號定應執行刑有
    期徒刑1 年6 月確定，於93年1 月28日縮短刑期假釋出監並
    付保護管束，甫於93年3 月20日保護管束期滿而執行完畢。
    甲○○詎仍不知悔改，與真實、姓名年籍不詳、綽號「老瞇
    」之成年男子，共同基於意圖為自己不法所有之犯意聯絡，
    於95年7 月5 日上午10時許，駕駛其於95年6 月30日向統輪
    小客車租賃有限公司承租車號ZZ-6711 號之自用小客車，依
    「老瞇」指示前往臺南市○○區○○路1 段某處（住址詳卷
    ）丙○○、乙○○住處前，與「老瞇」會合，由「老瞇」持
    其所有十字型螺絲起子1 支（未扣案），毀壞該處大門門鎖
    （毀損部分未據告訴），共同進入屋內竊取丙○○、乙○○
    所有金飾3 兩半與手提電腦、液晶螢幕、數位相機、MP3 行
    動硬碟、PDA 衛星導航機、主機音響、手機各1 台（以上物
    品合計價值約新臺幣【下同】15萬8,000 元）、大眾銀行現
    金卡、汽機車駕照各1 張及現金2 萬3,000 元得逞，搬至甲○○所駕駛之上開自用小客車內，由甲○○搭載「老瞇」逃
    離現場，「老瞇」事後分予甲○○1,000 元。嗣於同日晚上
    8 時15分許，丙○○返家發覺有異，報警處理，為警按路口
    監視錄影影像所攝上開自用小客車之車號「ZZ-6711 」循線
    查悉係經另案通緝之甲○○所為，乃由臺灣臺南地方法院檢
    察署於95年10月23日併案通緝，於99年5 月5 日始行緝獲。
二、案經臺南市政府警察局第三分局報告臺灣臺南地方法院檢察
    署呈請臺灣高等法院檢察署檢察長令轉臺灣高雄地方法院檢
    察署檢察官偵查起訴。
    理  由
壹、程序事項：
一、按案件由犯罪地或被告住所、居所或所在地之法院管轄，刑
    事訴訟法第5 條第1 項定有明文。所稱被告所在地，係指被
    告起訴當時所在之地而言，且以起訴時為標準；至其所在之
    原因，無論自由與強制皆所不問（司法院24年院字第1247號
    、37年院解字第3825號解釋參照）。查本件被告甲○○住所
    地固為臺南市安平區○○○街22巷5 號4 樓之8 ，有其年籍
    資料可憑，惟本件檢察官起訴時間為99年6 月11日，而被告
    因施用毒品案件，於99年5 月5 日起在臺灣高雄第二監獄執
    行有期徒刑1 年10月，於99年7 月20日始移入臺灣屏東監獄
    等情，有起訴書所載日期欄及臺灣高等法院被告前案紀錄表
    入出監紀錄可考（見本院易字卷第2 、15頁），揆諸前揭法
    條意旨之說明，被告所在地為本院管轄範圍內，本院自有管
    轄權。
二、按被告以外之人於審判外之陳述雖不符刑事訴訟法第159 條
    之1 至之4 等4 條之規定，而經當事人於審判程序同意作為
    證據，法院審酌該言詞陳述或書面陳述作成時之情況，認為
    適當者，亦得為證據；當事人、代理人或辯護人於法院調查
    證據時，知有前項不得為證據之情形，而未於言詞辯論終結
    前聲明異議者，視為有前項之同意，刑事訴訟法第159 條之
    5 定有明文。查本判決如後所引被告以外之人於審判外所為
    之陳述，雖無刑事訴訟法第159 條之1 至之4 等4 條規定情
    形，然檢察官、被告均已於準備程序中表示不爭執證據能力
    ，且知悉該等證據屬審判外陳述，迄至言詞辯論終結前亦未
    聲明異議，茲本院審酌該等證據於作成時並無任何不適當之
    情況，認作為本件證據係屬適當，故該等證據均具有證據能
    力。
貳、實體事項：
一、上揭事實業據被告坦承不諱，核與證人即被害人丙○○、乙○○於警詢證述之情節相符，復有被告於本院審理中當庭繪
    製與十字型螺絲起子等同比例之圖槁1 紙、ZZ-6711 號自用
    小客車車籍作業系統查詢資料、被告與統輪小客車租賃有限
    公司95年6 月30日小客車租賃契約各1 份及現場採證及監視
    錄影器翻拍畫面12張附卷可稽（見本院易字卷第59頁、警卷
    第1 至14頁）。足見被告任意性之自白核與事實相符，堪以
    採信。是本件事證明確，被告犯行堪以認定，應予依法論罪
    科刑。
二、論罪科刑部分：
  (一)按刑法第321 條第1 項第3 款之攜帶兇器竊盜罪，係以行為
    人攜帶兇器竊盜為其加重條件，此所謂兇器，其種類並無限
    制，凡客觀上足對人之生命、身體、安全構成威脅，具有危
    險性之兇器均屬之，包括扳手、鉗子、起子等物，且祇須行
    竊時攜帶此種具有危險性之兇器為已足，並不以攜帶之初有
    行兇之意圖為必要；又如犯竊盜罪兼具數款加重情形時，因
    竊盜行為祇有一個，仍祇成立一罪，不能認為法律競合或犯
    罪競合，但判決主文應將各種加重情形順序揭明，理由並應
    引用各款，俾相適應；且侵入住宅，將住戶財物一併竊去，
    其所竊取者，雖屬數人之財物，但非行為人所能知悉，應成
    立一個夜間侵入住宅竊盜之罪，不發生數罪問題，及毀越門
    扇而入室行竊，其越入行為即屬侵入住宅，已結合於所犯加
    重竊盜之罪質中，無更行構成侵入住宅罪之理，最高法院分
    別著有27年上字第1887號、29年上字第1403號、69年台上字
    第3945號及79年台上字第5253號判例意旨可資參照。查本件
    被告如事實欄所示，行竊時攜帶之十字型螺絲起子係市面上
    常見之金屬製品，既能破壞被害人住處大門、門鎖，並據被
    告當庭繪製在卷可考（見本院易字卷第59頁），可見客觀上
    足以對人之生命、身體安全構成威脅，應屬兇器無誤。
  (二)是核被告所為，係犯刑法第321 條第1 項第3 款、第2 款之
    攜帶兇器毀越門扇竊盜罪。檢察官業已當庭更正起訴法條為
    刑法同條項第3 款、第2 款，本院自毋庸更正論罪科刑之法
    條，及被告雖有上揭數款加重情形，且竊取被害人2 之物，
    惟其竊盜行為僅有一個，亦難認被告確知所竊財物係屬不同
    人所有，參照上揭判例意旨，僅成立一個竊盜罪，不能以法
    律競合或犯罪競合論，併此敘明。被告與綽號「老瞇」之成
    年男子就上開竊盜犯行，有犯意聯絡及行為分擔，應論以共
    同正犯。再被告有如事實欄所示論罪科刑並執行完畢之前科
    ，有臺灣高等法院被告前案紀錄表1 份在卷可稽，其受有期
    徒刑執行完畢後5 年內，故意再犯本件有期徒刑以上之罪，
    為累犯，應依刑法第47條第1 項規定加重其刑。
  (三)爰審酌被告不思以正當方式取得財物，竟圖私慾而攜帶兇器
    毀越門扇竊取財物，侵害法益程度非輕，破壞他人居住安寧
    ，對他人生命、身體有相當之危險性，於社會治安危害重大
    ，迄未與被害人和解，所竊價值總計18萬1,000 元（15萬8,
    000 +2萬3,000 ＝18萬1,000 ）之財物，均未歸還被害人，
    不宜量處過輕之刑，惟念及其係受綽號「老瞇」之人指示，
    參與犯罪，犯後坦承犯行，於本院審理中當庭向被害人2 人
    表示歉意，並以10萬元達成和解，有本院99年8 月25日和解
    筆錄1 份可憑（見本院易字卷第61頁），態度尚可，已顯悔
    意，及考量其犯罪動機、教育程度為高職畢業、家境勉持（
    見臺灣臺南地方法院檢察署99年度偵緝字第545 號卷第4 頁
    受詢問人欄）等一切情狀，量處如主文所示之刑。
  (四)被告犯罪時間雖係在96年4 月24日以前，合於中華民國96年
    罪犯減刑條例第2 條第1 項第3 款規定，且無同條例第3 條
    不得減刑之情形，然被告係於95年12月7 日經併案通緝，有
    臺灣臺南地方法院檢察署95年12月7 日南檢朝偵道緝字第36
    13號併案通緝書1 份在卷可稽（見臺灣臺南地方法院檢察署
    95年度偵字第14361 號卷第19頁），復未於96年12月31日以
    前自動歸案，乃係於99年5 月5 日方為警在臺南縣仁德鄉○○路○ 段387 號前緝獲，亦有臺南縣警察局歸仁分局通緝案
    件移送書1 份在卷可稽（見臺灣臺南地方法院檢察署99年度
    偵緝字第545 號卷第1 頁），依照同條例第5 條之規定，不
    得依該條例減刑，附此敘明。
  (五)未扣案之十字型螺絲起子1 支，為共犯即綽號「老瞇」之人
    所有供本件犯行所用之物，業據被告陳明在卷（見本院易字
    卷第頁），爰本於共同正犯責任共同之法理（最高法院92年
    度台上字第7050號判決意旨參照），依刑法第38條第1 項第
    2 款之規定，併予宣告沒收。
據上論斷，應依刑事訴訟法第299 條第1 項前段，刑法第28條、
第321 條第1 項第2 款、第3 款、第47條第1 項、第38條第1 項
第2 款，判決如主文。
本案經檢察官李政達到庭執行職務。
中    華    民    國    99    年    9     月     8    日
                  刑事第十四庭   審判長法  官  陳銘珠
                                       法  官  林揚奇
                                       法  官  李俊霖
以上正本證明與原本無異。
如不服本判決應於收受送達後10日內向本院提出上訴書狀，並應
敘述具體理由；如未敘述上訴理由者，應於上訴期間屆滿後20日
內向本院補提理由書（均須按他造當事人之人數附繕本）「切勿
逕送上級法院」。
中    華    民    國    99    年    9     月    8     日
                                       書記官  武凱葳
附錄本件論罪科刑之法條：
中華民國刑法第321條
犯竊盜罪而有左列情形之一者，處6 月以上、5 年以下有期徒刑
：
一  於夜間侵入住宅或有人居住之建築物、船艦或隱匿其內而犯
    之者。
二  毀越門扇、牆垣或其他安全設備而犯之者。
三  攜帶兇器而犯之者。
四  結夥三人以上而犯之者。
五  乘火災、水災或其他災害之際而犯之者。
六  在車站或埠頭而犯之者。
前項之未遂犯罰之。

司法院資訊處製作；財團法人民間司法改革基金會備份。
